ACORDAO-COMPLETO-2356113

ACÓRDÃO DE RELAÇÃO

ACÓRDÃO DE RELAÇÃO 4041/2019 ATA 20/2019 - SEGUNDA CÂMARA

Acórdão 4041/2019-TCU-Segunda Câmara
Os Ministros do Tribunal de Contas da União, reunidos em Sessão de 2ª Câmara, ACORDAM, por unanimidade, com fundamento nos arts. 1º, V, e 39, I, da Lei nº  8.443, de 1992, c/c os arts. 1º, VIII, 143, II, 259, I, e 260, § 5º, do Regimento Interno do TCU, aprovado pela Resolução nº 246, de 2011, e art. 7º da Resolução TCU nº 206, de 2007, em considerar prejudicadas, por perda de objeto, as apreciações da legalidade, para fins de registro, dos atos de admissão de pessoal relacionados no item 1.1 deste Acórdão, diante da cessação dos efeitos financeiros dos respectivos atos, de acordo com os pareceres emitidos nos autos:
1. Processo TC-Processo 010.996/2019-2 (ATOS DE ADMISSÃO) 
	1.1. Interessados: Ademar José de Souza (CPF XXX.023.495-XX) ; Aldeci Pereira da Silva (CPF XXX.577.875-XX) ; Amanda de Alverenga Caldas (CPF XXX.190.987-XX) ; Anderson Diego Gudrim Carvalho (CPF XXX.683.705-XX) ; Arianny Santos Andrade (CPF XXX.912.255-XX) ; Bruna Alves de Jesus (CPF XXX.815.511-XX) ; Caroline Pinto de Freitas (CPF XXX.725.547-XX) ; Daniela de Figueiredo (CPF XXX.973.056-XX) ; Daniele Goncalves Machado (CPF XXX.412.017-XX) ; Darcio Diniz de Faria (CPF XXX.294.117-XX) ; Davi Duque Incarnação (CPF XXX.702.197-XX) ; Deivyson Roris de Freitas (CPF XXX.986.997-XX) ; Diego Silveira Soares (CPF XXX.628.133-XX) ; Elizete Rodrigues de Macedo (CPF XXX.806.311-XX) ; Fábio Lázaro Ribeiro (CPF XXX.302.527-XX) ; Felipe Pires da Silva Abrão (CPF XXX.501.339-XX) ; Fernando Pinheiro de Araújo Martins (CPF XXX.535.737-XX) ; Gabriel Lauria Nunes da Silva (CPF XXX.106.777-XX) ; Ismael Moraes Carvalho de Araújo (CPF XXX.940.494-XX) e Israel Leonidas Reis (CPF XXX.631.906-XX) .
	1.2. Entidade: Indústrias Nucleares do Brasil S.a. – INB.
	1.3. Relator: Ministro-Substituto André Luís de Carvalho.
	1.4. Representante do Ministério Público: Procuradora-Geral Cristina Machado da Costa e Silva.
	1.5. Unidade Técnica: Secretaria de Fiscalização de Pessoal (Sefip) .
	1.6. Representação legal: não há.
	1.7. Determinações/Recomendações/Orientações: não há.

Segunda Câmara

Indústrias Nucleares do Brasil S.a. - INB.

Ademar José de Souza (CPF XXX.023.495-XX); Aldeci Pereira da Silva (CPF XXX.577.875-XX); Amanda de Alverenga Caldas (CPF XXX.190.987-XX); Anderson Diego Gudrim Carvalho (CPF XXX.683.705-XX); Arianny Santos Andrade (CPF XXX.912.255-XX); Bruna Alves de Jesus (CPF XXX.815.511-XX); Caroline Pinto de Freitas (CPF XXX.725.547-XX); Daniela de Figueiredo (CPF XXX.973.056-XX); Daniele Goncalves Machado (CPF XXX.412.017-XX); Darcio Diniz de Faria (CPF XXX.294.117-XX); Davi Duque Incarnação (CPF XXX.702.197-XX); Deivyson Roris de Freitas (CPF XXX.986.997-XX); Diego Silveira Soares (CPF XXX.628.133-XX); Elizete Rodrigues de Macedo (CPF XXX.806.311-XX); Fábio Lázaro Ribeiro (CPF XXX.302.527-XX); Felipe Pires da Silva Abrão (CPF XXX.501.339-XX); Fernando Pinheiro de Araújo Martins (CPF XXX.535.737-XX); Gabriel Lauria Nunes da Silva (CPF XXX.106.777-XX); Ismael Moraes Carvalho de Araújo (CPF XXX.940.494-XX) e Israel Leonidas Reis (CPF XXX.631.906-XX).

ANDRÉ DE CARVALHO

não há.

ATOS DE ADMISSÃO (ADS)

Secretaria de Fiscalização de Pessoal (Sefip).